臺灣士林地方法院民事判決
　　　　　94年度親字第60號
原　　　告　丙○○
被　　　告　甲○○即原告於民.
兼法定代理　乙○○
上列當事人間否認子女事件，本院於民國94年11月17日辯論終結
，判決如下：
    主  文
確認被告甲○○（即原告於民國93年12月24日所生之子）非原告
自被告乙○○受胎所生之子。
訴訟費用由被告負擔。
    事實及理由
一、本件原告起訴主張：原告與被告乙○○於民國90年7 月14日
    結婚，嗣於94年1 月24日離婚，原告並於94年1 月30日另與
    訴外人李政茂結婚，惟與被告乙○○離婚前，原告於93年12
    月24日生下一子即被告甲○○（尚未申報戶籍），但經台北
    榮民總醫院進行親子鑑定確認被告甲○○確為原告與訴外人
    李銘偉所生，為此於法定期間內依民法第1063條提起否認子
    女之訴，並聲明(1)確認被告甲○○非原告自被告乙○○受胎
    所生之婚生子。(2)訴訟費用由被告負擔；被告則到庭認諾原
    告之訴。
二、按關於認諾及訴訟上自認或不爭執事實之效力，於第589 條
    否認子女之訴，不適用之，民事訴訟法第594 條定有明文。
    查本件被告雖認諾原告請求，惟揆諸首揭法條說明，並不生
    被告認諾之效力，本院仍應調查其他事證以查明是否與事實
    相符，合先敘明。
三、原告主張其與被告乙○○原係夫妻關係，嗣於94年1 月24日
    協議離婚，原告另於94年1 月30日另與訴外人李政茂結婚，
    惟原告離婚前於93年12月24日所生之子即被告甲○○，實係
    與訴外人李銘偉所生，並非原告自被告乙○○受胎所生之事
    實，已據其提出戶籍謄本、被告甲○○出生證明書、台北榮
    民總醫院親子鑑定報告書等件為證，且經本院命兩造至台北
    馬偕醫院為親子血緣鑑定結果，亦認：「本次鑑定共測試1
    種血型抗原，兩項組織抗原和15種DNA 標記，其中組織抗原
    ，7 項DNA 標記不合，而否定乙○○是甲○○父親的可能，
    因此排除乙○○是甲○○的父親。」，足證被告甲○○確非
    原告自被告乙○○受胎所生之子，原告主張堪信為真實。
四、按民法第1063條第1 項推定之婚生子女，如夫妻之一方能證
    明妻非自夫受胎者，得於知悉子女出生之日起，一年內提起
    否認之訴，民法第1063條第2 項定有明文。本件原告與被告
    乙○○雖於94年1 月24日離婚，惟原告於93年12月24日婚姻
    關係存續中所生之子即被告甲○○，依民法第1062條第1 項
    、第1063條第1 項之規定，仍推定為被告乙○○之婚生子，
    但被告甲○○確非原告自被告乙○○受胎而生，已如前述，
    揆諸首揭規定，原告於知悉被告甲○○出生後1 年內訴請確
    認其非原告自被告乙○○受胎所生之婚生子，洵屬於法有據
    ，應予准許。
五、據上論結：依民事訴訟法第78條判決如主文。
中　　華　　民　　國　　94　　年　　12　　月　　1 　　日
                  家事法庭  法  官  詹朝傑
以上正本證明與原本無異。
如對本判決上訴，應於判決送達後20日內向本院提出上訴狀。
中　　華　　民　　國　　94　　年　　12　  月  　1   　日
                            書記官  蔡永光
